臺灣彰化地方法院刑事判決
111年度易字第395號
公  訴  人  臺灣彰化地方檢察署檢察官
被      告  張予誠



選任辯護人  張家豪律師
上列被告因妨害自由等案件，經檢察官提起公訴（111年度偵字
第2713號），本院判決如下：
    主  文
張予誠犯恐嚇危害安全罪，處拘役參拾日，如易科罰金，以新臺
幣壹仟元折算壹日；又犯公然侮辱罪，處拘役貳拾日，如易科罰
金，以新臺幣壹仟元折算壹日。應執行拘役肆拾日，如易科罰金
，以新臺幣壹仟元折算壹日
    犯罪事實
一、張予誠因故對鄰居李軒濬不滿，而有下列行為：
　㈠於民國110年12月5日19時30分許，前往鄰居李軒濬位於彰化
    縣○○鄉○○村○○路0段000巷00弄00號住處前馬路，在此不特定
    人得共見共聞場所，基於公然侮辱、恐嚇之犯意，對李軒濬
    屋內辱罵「毋加仔，你做小人就好」（台語），足以貶抑李
    軒濬之人格；以及揚言「你最好都不要出門」（台語），以
    此方式暗示加害生命、身體、自由之事恐嚇李軒濬，使李軒
    濬因此心生畏懼，致生危害於安全。
　㈡又於同年月8日上午6時39分許，再次前往鄰居李軒濬位於彰
    化縣○○鄉○○村○○路0段000巷00弄00號住處前馬路，在此不特
    定人得共見共聞場所，基於公然侮辱之犯意，對李軒濬屋內
    辱罵「無路用的人」、「你不要臉，你全家做小人」、「三
    小，你不要臉」、「幹你娘、睡不醒」、「嘿呀、你不要臉
    」、「你全家不要臉、你全家做小人」（均台語），足以貶
    抑李軒濬之人格。
二、案經李軒濬訴由彰化縣警察局田中分局報請臺灣彰化地方檢
    察署檢察官偵查起訴。
    理    由
一、證人即告訴人李軒濬於警詢之證述，為被告以外之人於審判
    外之陳述，被告之辯護人爭執其證據能力，依照刑事訴訟法
    第159條第1項規定，無證據能力。
二、本案以下所引用被告以外之人於審判外之言詞或書面陳述，
    業經於審理期日踐行調查證據程序，檢察官及被告、辯護人
    均已當庭表示無意見，且迄至言詞辯論終結前亦未聲明異議
    ，本院審酌該等言詞或書面陳述之製作及取得，並無違背程
    序規定而欠缺適當性之情事，認以之為證據應屬適當，依刑
    事訴訟法第159條之5之規定，自均有證據能力。而非供述證
    據部分，本院審酌該等證據作成及取得之程序均無違法之處
    ，亦認均有證據能力。
三、訊據被告張予誠固然坦承上述110年12月8日監視器拍到的人
    是被告，當時有經過該處等情，但矢口否認犯罪，辯稱：當
    天早上有在巷子講電話，但沒有對他家講，我也不認識對方
    ，又110年12月5日監視器畫面模糊，不是被告等語。經查：
　㈠上述犯罪事實，已經證人即告訴人李軒濬於本院審理時證述
    明確，並證稱：上述2個時間點我都在家裡，都是同一個聲
    音，看監視器影像更清楚，聽到聲音都有往外看，聲音來源
    都是被告等語（見本院卷第54至57頁）。
　㈡證人即告訴人李軒濬提出上述2個時間點的監視器錄影，經勘
    驗結果，分別有一個男子對著告訴人屋內分別說出上述犯罪
    事實欄所載之言語，有檢察官的勘驗筆錄可證（見偵卷第25
    頁正、背面、第32頁背面、第33頁）。
　㈢綜上，被告坦承上述110年12月8日監視器錄影之男子為被告
    本人，此部分也經承辦員警以APP軟體加強畫面中人臉部影
    像至清晰足以辨識為被告本人，有彰化縣警察局田中分局11
    1年3月24日田警分偵字第1110005337號函及所附員警職務報
    告及加強前、後照片在卷可以佐證（見偵卷第37、42至44頁
    ），又上述110年12月5日、8日2個時間點的監視器錄影，對
    著屋內說話的男子都說了「做小人」的言語，證人即告訴人
    李軒濬也證稱：在監視器及看出屋外目擊上述2個時間點說
    話的男子都是被告等語，如上所述，可見上述110年12月5日
    、8日2個時間點在告訴人屋外說話的男子都是被告，被告辯
    稱：上述110年12月5日的男子不是他等語，不可採信。另上
    述110年12月5日、8日2個時間點監視器攝示的男子，在告訴
    人屋外走過來走過去，要說話時都刻意轉頭面向告訴人屋內
    ，分別說出上述犯罪事實欄所載之言語，該男子也沒有耳朵
    配戴（藍芽）耳機、或拿手機聽講的動作，已經上述檢察官
    勘驗明確，且證人即告訴人李軒濬還證稱：監視器有錄到一
    段他說我玩什麼手機等語（見偵卷第32頁背面），足見被告
    當時顯然看見告訴人在屋內，並刻意轉頭面向告訴人屋內，
    分別說出上述犯罪事實欄所載之言語，被告辯稱：是在巷子
    講電話，但沒有對他家講等語，也不可採信。
　㈣本件事證明確，被告之犯行可以認定。
四、核被告就犯罪事實欄一㈠所為，是犯刑法第309條第1項公然
    侮辱、同法第305條恐嚇危害安全罪；就犯罪事實欄一㈡所為
    ，是犯刑法第309條第1項公然侮辱罪。被告就犯罪事實欄一
    ㈠、㈡之行為，分別是在密切接近之時間實施，各行為之獨立
    性薄弱，依一般社會健全觀念，在時間差距上，難以強行分
    開，各應視為數個舉動之接續施行，合為包括之一行為予以
    評價，各為接續一行為。被告就犯罪事實欄一㈠部分，是以
    一行為觸犯上述2罪名，為想像競合犯，應從一重依刑法第3
    05條恐嚇危害安全罪處斷。被告上述110年12月5日、同年月
    8日先後所犯上述2罪，犯意各別，行為互殊，應分論併罰。
五、爰審酌被告與告訴人是鄰居、犯罪手段是在告訴人屋外以說
    話傳送語言並未特別激烈、對告訴人造成的損害程度、犯罪
    後否認犯行之態度、迄今尚未與告訴人達民事上和解等一切
    情狀，分別量處如主文所示之刑，及定其應執行之刑，並均
    諭知易科罰金之折算標準。
六、據上論斷，應依刑事訴訟法第299條第1項前段，刑法第305
    條、第309條第1項、第55條、第41條第1項前段、第51條第6
    款，刑法施行法第1條之1第1項，判決如主文。
本案經檢察官洪英丰提起公訴，檢察官劉欣雅到庭執行職務
中　　華　　民　　國　　111 　年　　7 　　月　　7 　　日
                  刑事第四庭    法  官  余仕明　　
以上正本證明與原本無異。
如不服本判決應於收受判決後20日內向本院提出上訴書狀，並應
敘述具體理由。其未敘述上訴理由者，應於上訴期間屆滿後20日
內向本院補提理由書( 均須按他造當事人之人數附繕本) 「切勿
逕送上級法院」。
告訴人或被害人對於判決如有不服具備理由請求檢察官上訴者，
其上訴期間之計算係以檢察官收受判決正本之日期為準。
中　　華　　民　　國　　111 　年　　7 　　月　　7 　　日
                                書記官  魏嘉信